【裁判字號】    97,交易,39
【裁判日期】    971120
【裁判案由】    過失致死
【裁判全文】
臺灣臺東地方法院刑事判決              97年度交易字第39號
公  訴  人  臺灣臺東地方法院檢察署檢察官
被      告  丙○○
輔  佐  人
即被告之母  乙○○
上列被告因過失致死案件，經檢察官提起公訴（97年度偵字第64
4號），本院依簡式審判程序審理判決如下：
    主    文
丙○○因過失致人於死，處有期徒刑陸月，如易科罰金，以新臺
幣壹仟元折算壹日。
    犯罪事實
一、丙○○於民國97年3月13日下午1時許，騎乘車號PTY－147號
    機車沿臺東縣臺東市○○路由北往南方向行駛，本應注意該
    路段行車速度不得超過時速50公里，且應注意車前狀況，隨
    時採取必要之安全措施，而依當時天候晴，日間有照明，且
    在視距良好之該路段柏油道路上，道路路面乾燥、無缺陷、
    無障礙物等情形，並無不能注意之情事，竟仍疏於注意，因
    急於返家，而以每小時約70公里之速度超速行駛，約同日下
    午1時45分許，行經臺東縣臺東市○○路2段282號前方時，
    未注意車前狀況，以隨時採取停車之準備或適時為閃避等必
    要之安全措施，適有行人林鳳珠自其右方正欲違規穿越馬路
    ，丙○○因超速行駛，俟發現林鳳珠時，已煞車不及而撞擊
    林鳳珠，致林鳳珠受有顱內出血、氣血胸之傷害，經送醫急
    救後，仍於97年3月13日晚上7時許不治死亡。
二、案經臺灣臺東地方法院檢察署檢察官據報相驗後自動檢舉偵
    查起訴。
    理    由
一、據以論罪之證據名稱：
（一）被告丙○○於警詢、檢察官偵訊及本院準備程序、審理時
      之自白。
（二）臺東縣警察局道路交通事故調查報告表（一）（二）、道
      路交通事故現場圖各1份、現場照片及車損照片共11張。
（三）馬偕紀念醫院臺東分院診斷證明書、臺灣臺東地方法院檢
      察署現場履勘筆錄、97年3月14日相驗筆錄、相驗屍體證
      明書、法醫驗斷報告書（含相驗照片）各1份。
（四）綜上各節參互佐證，被告自白核與事實相符，應堪採信。
      按行車速度，依速限標誌或標線之規定；又汽車行駛時，
      駕駛人應注意車前狀況及兩車併行之間隔，並隨時採取必
      要之安全措施，道路交通安全規則第93條第1項、第94條
      第3項定有明文。本案被告駕車自應注意遵守上述道路交
      通安全規定，且依卷附道路交通事故調查報告表（ㄧ）所
      載，當時天候晴，日間自然光線，路面乾燥無缺陷、無障
      礙物，視距良好，並無不能注意之情事，竟疏未注意車前
      狀況，復超速行駛，致生本件交通事故，其有過失極為明
      確。又被害人林鳳珠因本件車禍致顱內出血、氣血胸而不
      治死亡，被告之過失行為與被害人林鳳珠之死亡結果間，
      具有相當因果關係。另被害人違規穿越馬路，於本件車禍
      之發生亦有過失，仍不能解免被告之過失責任。本件事證
      明確，被告犯行堪以認定，應依法論科。
二、論罪科刑部分：
    核被告丙○○所為，係犯刑法第276條第1項過失致人於死罪
    。另按道路交通管理處罰條例第86條第2項規定，汽車駕駛
    人，在快車道依規定駕車行駛，因行人或慢車不依規定，擅
    自進入快車道，而致人受傷或死亡，依法應負刑事責任者，
    減輕其刑。必汽車駕駛人在快車道依規定駕車行駛，始有該
    條項減刑規定之適用。本件被告肇事時有違規超速之事實，
    業如前述，自難謂係依規定駕車行駛，依前開說明，自無道
    路交通管理處罰條例第86條第2項減刑規定之適用，併此敘
    明。爰審酌被告騎乘上開機車行經速限50公里之路段，超速
    行駛，致生本件車禍，被害人林鳳珠因此死亡，對他人生命
    法益造成侵害，被告肇事後迄未能與被害人之家屬達成和解
    ，惟被害人家屬表示願意給被告機會（見相字卷第29頁背面
    ），且念其被告前無任何刑事前科紀錄（有卷附臺灣高等法
    院被告前案紀錄表1紙可佐），素行尚佳，被害人於本件車
    禍之發生亦有過失，被告犯後始終坦承犯行，犯後態度良好
    ，兼衡其智識程度、生活狀況（被告畢業於臺東高中，現於
    火鍋店擔任店員，父親以打零工為業，母親於保險公司任收
    帳員，家中尚有二妹一弟，被告之工作收入亦為家中經濟來
    源之一）等一切情狀，量處如主文所示之刑，並諭知易科罰
    金之折算標準。
三、被告及輔佐人固請求就本件車禍事故，送請車輛行車事故鑑
    定委員會鑑定，惟本案之卷內事證已臻明確，被告上開犯行
    足堪認定，無再送請鑑定之必要，特此說明。
四、應適用之法條：
    依刑事訴訟法第273條之1第1項、第299條第1項前段、第310
    條之2、第454條，刑法第276條第1項、第41條第1項前段，
    刑法施行法第1條之1第1項、第2項前段，判決如主文。
本案經檢察官甲○○到庭執行職務
中    華    民    國    97    年    11    月    20    日
                    交通法庭    法  官  盧亨龍
以上正本證明與原本無異。
如不服本判決應於收受本判決後10日內向本院提出上訴書狀；上
訴書狀應敘述具體理由。未敘述上訴理由者，應於上訴期間屆滿
後20日內向本院補提理由書狀（均須按他造當事人之人數附繕本
）。「切勿逕送上級法院」。
告訴人或被害人對於本判決如有不服，請書具不服之理由狀，請
求檢察官上訴者，其上訴期間之計算係以檢察官收受判決正本之
日期為準。
                                書記官  石佳琪
中    華    民    國    97    年    11    月    20    日
附錄本案論罪科刑法條全文：
刑法第276條：
因過失致人於死者，處2年以下有期徒刑、拘役或2千元以下罰金
。
從事業務之人，因業務上之過失犯前項之罪者，處5年以下有期
徒刑或拘役，得併科3千元以下罰金。


司法院資訊處製作；財團法人民間司法改革基金會備份。
